# 请教陈版，境外公司报表折算问题

提问人：cjzhangyong 时间：2020-02-22 08:05:30
境外公司A以美元作为记账本位币， 2019 年期初固定资产按 2018 年汇率， 2019 年期末按 2019 年期末汇率，本期增加固定资产，本期减少固定资产按 2019 期末汇率折算人民币，折算成人民币期初加本期增加减本期减少不低于期末，那么差额一般附注披露列报在本期增加里面还是单列一行外币报表折算差额

回答人：chenyiwei
建议在附注中披露增减变动明细时，增加一列“汇率折算差额”。另外，对于原值和累计折旧的本期增减变动发生额，建议按照本期加权平均汇率（同利润表的折算汇率）折算。

提问人：国米的风 时间：2020-02-24 08:05:31
陈版主，为什么本期新增的固定资产和累计折旧建议按利润表的这算汇率来折，资产类不都是按期末汇率这算嘛？

回答人：chenyiwei
增减变动发生额按平均汇率折算，便于与折算后的利润表勾稽。